# 递延所得税负债形成的前期差错

提问人：asq 时间：2013-02-06 19:57:38
请问陈老师：
背景：A公司为上市公司，20X9年A公司定向增发收购了其母公司参股的甲公司，收购价格按经某具有证券资格的评估机构评估的净资产价值确定。
该评估机构在评估过程中未考虑增值产生递延所得税负债，导致A公司按此评估结果最终确定的交易价格高于考虑递延所得税负债后的净资产价值 488 万元。
会计师事务所在20X9年年审时将此递延所得税负债（仅为无形资产中的土地使用权产生）确认为无形资产，即增加了土地使用权的评估值。
问题：我理解，由于此交易价格的支付是基于评估结果，但评估结果出了问题，所以不应属于“商誉”的范畴。 该事项是否已构成前期差错，应如何处理？

回答人：chenyiwei
回复 asq 的帖子
首先，该甲公司在 2009 年被收购的时点是否构成“业务”？该次收购对A公司而言是否属于非同一控制下的企业合并？
如果是，则鉴于收购价格已经确定，并且当初未确认递延所得税负债导致净资产减少，如果进行前期差错更正，仍应将其确认为商誉，但应当随即对该商誉进行减值测试，必要时计提减值准备。评估对应的递延所得税资产不能增加土地使用权评估值，否则将导致死循环。